【裁判字號】    97,中簡上,424
【裁判日期】    970701
【裁判案由】    毀棄損壞
【裁判全文】
臺灣臺中地方法院刑事判決           97年度中簡上字第424號
上  訴  人  臺灣臺中地方法院檢察署檢察官
被      告  甲○○
上列上訴人因被告毀損案件，不服本院臺中簡易庭九十七年度中
簡字第一○○三號於中華民國九十七年四月十四日所為第一審簡
易判決（聲請案號：臺灣臺中地方法院檢察署九十七年度偵字第
五六八四號），提起上訴，本院判決如下：
    主    文
上訴駁回。
甲○○緩刑貳年。
    犯罪事實及理由
一、本案經本院理結果，認第一審簡易判決認事用法及量刑均無
    不當，應予維持，並引用第一審判決書記載及原審引用檢察
    官聲請簡易判決處刑書部分之事實、證據及理由（如附件）
    。
二、上訴人上訴意旨略以：依告訴人乙○○具狀表示被告甲○○
    在警局偽裝態度良好，事後卻前往告訴人之店前撒米做法，
    態度惡劣，請求上訴云云。經查：
（一）告訴人之告訴，係以使被告受刑事訴追為目的，是其陳述
      是否與事實相符，仍應調查其他證據以資審認（最高法院
      五十二年臺上字第一三○○號判例可資參照）。查，告訴
      人所指被告犯後前往其店前撒米做法一情，為被告所否認
      ，而告訴人復未提出任何證據方法供查證，是尚難僅憑其
      指訴，即認被告犯後有為上開挑釁而足認其犯後態度惡劣
      之情形。
（二）次按，關於刑之量定，係實體法上賦予法院得為自由裁量
      之事項，倘其未有逾越法律所規定之範圍，或濫用其權限
      ，即不得任意指摘為違法（最高法院七十五年臺上字第七
      ○三三號判例意旨參照），且在同一犯罪事實與情節，如
      別無其他加重或減輕之原因，下級審量定之刑，亦無過重
      或失輕之不當情形，則上級審法院對下級審法院之職權行
      使，原則上應予尊重（最高法院八十五年度臺上字第二四
      四六號判決意旨參照）。是原簡易判決認定被告毀損告訴
      人所有之車牌號碼ＥＨ─○九五二號自用小客車之左側車
      葉烤漆犯行，事證明確，並審酌被告之犯罪手段、犯罪動
      機、犯罪所生之損害程度、被告犯罪後之態度等情狀，適
      用刑法第三百五十四條、第四十一條第一項前段、刑法施
      行法第一條之一之規定，對被告量處拘役二十日，並諭知
      易科罰金之折算標準，核其認事用法及量刑，並無違誤或
      不當之處，揆諸前開裁判意旨，原審判決，自應予維持。
      基此，本院認原審之認事用法，於法並無不合，量刑亦屬
      妥適，上訴人以前揭情詞提起上訴，核無理由，應予駁回
      。
三、經查，被告前未曾受有期徒刑以上刑之宣告，有臺灣高等法
    院被告前案紀錄表附卷可稽，其因一時失慮，致罹刑典，且
    事後坦承犯行，並與告訴人乙○○達成和解，賠償新臺幣十
    一萬四千元一節，有本院九十七年度中調字第七七四號調解
    程序筆錄一件在卷可參，顯具悔意，其經此偵審程序教訓及
    刑之宣告，應能知所警惕，信無再犯之虞，本院認第一審簡
    易判決所宣告之刑以暫不執行為適當，併予宣告緩刑二年，
    以啟自新。
據上論斷，依刑事訴訟法第四百五十五條之一第一項、第三項、
第三百六十四條、第三百六十八條、第三百七十三條，刑法第七
十四條第一項第一款，判決如主文。
本案經檢察官陳興男到庭執行職務。
中    華    民    國    97    年    7     月    1     日
                  刑事第九庭    審判長法  官  周瑞芬
                                      法  官  何世全
                                      法  官  莊秋燕
上為正本係照原本作成
本件不得上訴。
                                      書記官  顏督訓
中    華    民    國    97    年    7     月    1     日


司法院資訊處製作；財團法人民間司法改革基金會備份。
